【裁判字號】    95,上易,858
【裁判日期】    950530
【裁判案由】    毒品危害防制條例
【裁判全文】
臺灣高等法院刑事判決                 95年度上易字第858號
上  訴  人
即  被  告  甲○○
上列上訴人因毒品危害防制條例案件，不服臺灣士林地方法院95
年度易字第140號，中華民國95年3月27日第一審判決（起訴案號
：臺灣士林地方法院檢察署94年度毒偵字第2585號），提起上訴
，本院判決如下：
    主  文
原判決撤銷。
甲○○連續施用第二級毒品，累犯，處有期徒刑柒月。
扣案之安非他命壹包（毛重零點陸陸公克，淨重零點肆陸公克）
沒收銷燬，吸食器壹組沒收。
    事  實
一、甲○○前於民國（以下同）88年間因施用毒品案件，經原審
    先後二次裁定送觀察、勒戒後，均無繼續施用毒品之傾向，
    業經臺灣士林地方法院檢察署檢察官分別於88年9月7日、11
    月25 日以88年度毒偵字第292號、第1132號為不起訴處分在
    案。又於89年間因施用毒品案件經臺灣臺北地方法院89年度
    毒聲字第1431號裁定令入戒治處所，施以強制戒治一年，於
    90年3月21 日經裁定准予停止強制戒治釋放出所，所餘期間
    交付保護管束，同年6月8日保護管束期滿未經撤銷而執行完
    畢，並經原審以90年度易字第44號判處有期徒刑陸月確定，
    於91年2月27 日易科罰金執行完畢。甲○○猶不知悔改，於
    上開強制戒治執行完畢釋放出所後5年內，基於施用第2級毒
    品安非他命之概括犯意，自94年5月間某時起至同年9月21日
    下午某時止，在臺北市大同區○○○路270之2號3 樓住處等
    處，連續多次將安非他命毒品放入其所有吸食器1 組內，用
    打火機點燃燒烤，使產生煙霧，然後直接吸食煙霧之方式施
    用第2 級毒品安非他命，嗣於94年9月22日上午6時30分許，
    為警在上址執行搜索查獲，並扣得第2級毒品安非他命1包（
    淨重0.46公克）、吸食器1組。
二、案經臺北市政府警察局萬華分局移送臺灣士林地方法院檢察
    署檢察官偵查起訴。
    理  由
一、上開犯罪事實，業據被告甲○○先後於警詢、原審偵審中、
    本院審理中坦承不諱，且被告為警查獲後所採集之尿液檢體
    ，經送臺灣尖端先進生技股份有限公司檢驗結果，發現確呈
    安非他命代謝物安非他命類之陽性反應，有該公司濫用藥物
    尿液檢驗報告1 件在卷可稽（附於臺灣士林地方法院檢察署
    94年度毒偵字第2585號偵查卷宗第12頁），且扣案毒品安非
    他命1 包（毛重0.66公克，淨重0.46公克），經臺北市政府
    警察局萬華分局初步鑑驗結果呈安非他命反應，此有臺北市
    政府警察局萬華分局查獲涉嫌毒品危害防制條例毒品初步鑑
    驗報告單在卷可稽，並有被告所有供施用第二級毒品安非他
    命所用之吸食器1 組扣案可稽，顯見被告前揭自白，核與事
    實相符，應可採信。又甲○○前曾因施用毒品案件，經原審
    先後二次裁定送觀察、勒戒後，均無繼續施用毒品之傾向，
    業經臺灣士林地方法院檢察署檢察官分別於88年9月7日、11
    月25 日以88年度毒偵字第292號、第1132號為不起訴處分在
    案；復因施用毒品案件，經臺灣臺北地方法院檢察署聲請臺
    灣臺北地方法院以89年度毒聲字第1431號裁定令入戒治處所
    施以強制戒治，於90年3月21 日因裁定准予停止強制戒治釋
    放出所，所餘期間交付保護管束，同年6月8日保護管束期滿
    未經撤銷而執行完畢，並經原審以90年度易字第44號判處有
    期徒刑陸月確定，於91年2月27 日易科罰金執行完畢等情，
    有前開不起訴處分書、本院被告前案紀錄表各在卷足憑（附
    於臺灣士林地方法院檢察署94年度毒偵字第2585號偵查卷宗
    第46至50頁及本院卷內）；被告於強制戒治執行完畢釋放後
    5 年內，再犯本件施用毒品犯行，事證明確，應予依法論科
    。
二、查安非他命依其成癮性、濫用性及對社會危害性之程度，已
    為毒品危害防制條例第2條第2項第2 款列為第二級毒品。核
    被告甲○○施用第二級毒品安非他命之犯行，係犯毒品危害
    防制條例第10條第2 項之施用第二級毒品罪。其施用第二級
    毒品安非他命前後非法持有安非他命之低度行為，應為其施
    用之高度行為所吸收，不另論罪。被告犯有如事實欄所示之
    論罪科刑執行情形，有前揭本院被告前案紀錄表可按，其於
    受有期徒刑之執行完畢後，5 年以內再犯本件有期徒刑以上
    之罪，為累犯，應依刑法第47條之規定加重其刑，原審據以
    論科，被告上訴意旨以伊快要結婚且伊太太已經懷孕了，母
    親也要靠伊扶養，現在伊有正常在工作，請求從輕量刑，指
    摘原判決不當，固無可取。惟查，原判決僅引用檢察官起訴
    書所記載之犯罪事實及證據，並未說明該證據如何能據以認
    定被告犯罪之事實，已屬理由不備，且被告究竟如何以吸食
    器供施用第二級毒品安非他命之方法，未於事實欄明確記載
    ，僅於理由說明扣案之吸食器1 組，係被告所有供本件犯罪
    所用之物，應依刑法第38條第1項第2款規定宣告沒收，亦有
    事實與理由記載不符之違法，原判決既有上揭可議之處，自
    應仍由本院將原判決撤銷改判。審酌被告曾因施用毒品經觀
    察、勒戒及戒治後，仍未能戒斷其施用毒品之惡習，再犯本
    件犯行，顯見其自制力薄弱，惟因施用毒品本質上屬被告自
    戕身體健康之行為，並無加害他人，再衡量其之素行（有前
    揭本院被告前案紀錄表可按）、施用毒品次數及犯後坦承犯
    行等一切情狀，量處有期徒刑柒月。扣案之安非他命1 包（
    共計驗餘淨重0.46公克），為查獲之毒品，應依毒品危害防
    制條例第18條第1 項前段規定，不問屬於犯人與否，沒收銷
    燬之，扣案之吸食器1 組，係被告所有供本件犯罪所用之物
    ，應依刑法第38條第1項第2款規定宣告沒收。
據上論斷，應依刑事訴訟法第369條第1項前段、第364條、第299
條第1項前段，毒品危害防制條例第10條第2項、第18條第1 項前
段，刑法第11條前段、第56條、第47條、第38條第1項第2款，判
決如主文。
本案經檢察官李良忠到庭執行職務。
中    華    民    國    95    年    5     月    30    日
                  刑事第三庭  審判長法  官  許國宏
                                    法  官  許增男
                                    法  官  楊貴志
以上正本證明與原本無異。
不得上訴。
                                    書記官  顧哲瑜
中    華    民    國    95    年    6    月      1    日
附錄本案論罪科刑法條全文
毒品危害防制條例第10條第2項
施用第二級毒品者，處 3 年以下有期徒刑。
毒品危害防制條例第18條第1項前段
查獲之第一、二級毒品及專供製造或施用第一、二級毒品之器具
，不問屬於犯人與否，均沒收銷燬之。


司法院資訊處製作；財團法人民間司法改革基金會備份。
